---
title: <span style="color:#235784"> **Función exponencial**</span>  
author: "dgonzalez "
subtitle: <span style="color:#235784">**Módulo 0**</span> 
output:
  html_document:
    toc: no
    toc_depth: 2
    toc_float: yes
    code_folding: hide
    theme: flatly
    css: style.css
---  
```{r setup, include=FALSE}
knitr::opts_chunk$set(echo = TRUE,comment = NA)


```


<br/><br/>

La función exponencial es una función matemática fundamental en la que el valor de la función crece (o decrece) rápidamente a medida que el valor de la variable independiente aumenta. La forma general de la función exponencial es :

<div class="highlight-box">
## **Definición**


$$
f(x) = a . b ^{x}
$$
Donde : <br/>
* $a$ : Es un parámetro que representa el valor inicial de la función cuando $x=0$. Es la ordenada al origen o el valor de la función cuando 
$x=0$.

* $b$ : Es la base de la función exponencial. Determina la tasa de crecimiento de la función. 
  * Si $b>1$, la función crece exponencialmente. 
  * Si $0<b<1$, la función decrece exponencialmente.

* $x$ : Es la variable independiente. Representa el valor que se evalua para obtener el valor de $f(x)$.

<br/><br/>

### **Propiedades**

* $b^x . b^y = b^{x+y}$
* $\dfrac{b^x}{b^y} = b^{x-y}$
* $(b^x)^y = b^{xy}$
* $b^{x+y} \neq b^x + b^y$
* $b^0 = 1$
* $b^1 = b$

</div>


<br/><br/><br/>

Un caso particular ocurre cuando $b = e$

<br/><br/>

### **Caso f(x) = exp{x}**

```{r}
library(ggplot2)

# Datos
x <- seq(-2, 2, by = 0.1)
y <- exp(x)
data <- data.frame(x = x, y = y)

# Gráfico
ggplot(data, aes(x = x, y = y)) +
  geom_line(color = "darkblue") +
  labs(title = "Gráfico de la función exponencial f(x) = exp{x}",
       x = "x",
       y = "y") +
  theme_minimal()

```

<br/><br/><br/>

### **Caso f(x) = exp{-x}**
```{r}
library(ggplot2)

# Datos
x <- seq(-2, 2, by = 0.1)
y <- exp(-x)
data <- data.frame(x = x, y = y)

# Gráfico
ggplot(data, aes(x = x, y = y)) +
  geom_line(color = "darkblue") +
  labs(title = "Gráfico de la función exponencial  f(x) = exp{-x}",
       x = "x",
       y = "y") +
  theme_minimal()

```


Una de las funciones de densidad de probabilidad más conocida en estadística es el modelo exponencial


$$f(x) = \dfrac{1}{\lambda} \hspace{.2cm} exp{(-1/\lambda)}$$

Para un valor de $\lambda = 2$ tenemos la siguiente función:

$$f(x) = \dfrac{1}{2} \hspace{.2cm} exp{(-x/2)}, \hspace{1cm} x>0$$

```{r}
library(ggplot2)

# Datos
x <- seq(0, 6, by = 0.1)
y <- 1/2*exp(-x/2)
data <- data.frame(x = x, y = y)

# Gráfico
ggplot(data, aes(x = x, y = y)) +
  geom_line(color = "darkblue") +
  labs(title = "Gráfico de la función exponencial  f(x) = exp{-x}",
       x = "x",
       y = "y") +
  theme_minimal()

```


